【裁判字號】    91,交易,523
【裁判日期】    920123
【裁判案由】    過失傷害
【裁判全文】
臺灣臺中地方法院刑事判決                        九十一年度交易字第五二三號
    公  訴  人  臺灣台中地方法院檢察署檢察官
    被      告  丙○○  男  三.
    選任辯護人  程弘模律師
    被      告  甲○○  男  四.
右列被告因過失傷害案件，經檢察官提起公訴 (九十一年度偵字第一八二八一號)本
院判決如左：
    主  文
丙○○從事業務之人，因業務上之過失傷害人，累犯，處有期徒刑陸月，如易科罰金
，以參佰元折算壹日。
甲○○從事業務之人，因業務上之過失傷害人，處有期徒刑參月，如易科罰金，以參
佰元折算壹日。
    事  實
一、丙○○、甲○○二人均係營業小客車之司機，係從事駕駛業務之人，其中丙○○
    曾於民國（下同）八十九年間因犯偽造文書罪，經台灣雲林地方法院判處有期徒
    刑參月，已於九十年五月十一日執行完畢，仍不知警惕自己。丙○○於九十一年
    五月十七日凌晨一時四十分許，駕駛５Ｒ－６８８號營業小客車，後載乘客乙○○及丁○○，行經台中市○○區○○路欲左轉市○○○路時，原應注意車前狀況
    ，隨時保持必要之安全措施，且應注意轉彎車應禮讓直行車先行，依當時路況，
    又無不能注意之情形，竟疏於注意車前狀況，未禮讓直行車先行，適甲○○駕駛
    車牌號碼０５１－ＬＶ之營業小客車，沿台中市○○路，由南往北直行於對向車
    道，亦疏於注意車前狀況並隨時採取必要之安全措施，且依當時路況亦無不能注
    意之情形，竟疏於注意車前狀況採取必要之閃煞措施，因雙方有上開疏失，致上
    開二車於前揭交岔路口發生碰撞，並致乙○○受有左側第二至第十肋骨骨折及氣
    血胸，經胸管引流術後合併呼吸衰竭等傷害。
二、案經乙○○訴由台中市警察局第六分局報告檢察官偵查起訴。
    理  由
一、訊据被告丙○○、甲○○對右揭時地駕車肇事，其二人均應負過失責任等事實，
    於警訊及偵審中固供認不諱，惟否認有過失傷害之犯行，均辯稱：車禍當時告訴
    人乙○○外觀上並無大礙，肋骨斷了九根何以還能走路，何以到了汽車旅館才說
    不舒服，其至醫院就醫時係車禍後達二小時之久，是告訴人傷勢未必與車禍有因
    果關係云云。惟查：（一）右揭肇事致告訴人受傷之犯罪事實，已据告訴人乙○○於警訊及偵審中指訴甚詳，核與證人鄭吉利、丁○○、紀宗杰等人所述情節相
    符，且有道路交通事故調查表、現場照片、診斷證明書等附卷可稽。（二）本件
    車禍肇事時間，依証人紀宗杰即本件車禍前往搭載告訴人之計程車司機，於警訊
    時証稱：車上乘客為一男一女（指丁○○及乙○○），將乘客載至京鼎汽車旅館
    ，到達時間為九十一年五月十七日一時五十一分許等語。另証人丁○○於警訊時
    証稱：發生車禍後至轉搭上另一部計程車時，約三分鐘，我們一時五十一分進入
    汽車旅館，在汽車旅館停留約二十分鐘等語，於本院審理中又証稱：車禍地點至
    汽車旅館車程不到十分鐘，發生車禍時間是上午一時五十分左右等語。綜上判斷
    ，足見本件車禍肇事時間非如起訴書所載之凌晨一時五十五分許，而其正確時間
    為凌晨一時四十分許，較為可採，併予指明。至告訴人前往私立中國醫藥學院附
    設醫院時間，依証人鄭吉利即駕車護送告訴人至醫院就診之同事，於警訊時証稱
    ：伊於五月十七日凌晨二、三點左右到達旅館，凌晨三點多許到達醫院等語。是
    告訴人自車禍後至前往私立中國醫藥學院附設醫院就醫，時間上相隔約一到二小
    時，亦可認定。惟依証人鄭吉利、丁○○、紀宗杰等人在警訊時，就本件告訴人
    於車禍時如何發生撞傷，如何自車禍現場由計程車司機紀宗杰載往京鼎汽車旅館
    休息，旋即由鄭吉利載往私立中國醫藥學院附設醫院就醫等情，已据証人鄭吉利
    、丁○○、紀宗杰等人於警訊時証述明確，且此途中並未發生任何意外事故，亦
    可認定。（三）再依中國醫藥學院附設醫院就告訴人乙○○受傷情況函復稱，略
    以：查病人乙○○依据急診室病歷及病人主訴，於九十一年五月十七日乘坐計程
    車在途中發生車禍，導至左側胸壁挫傷合併第二至第十肋骨骨折及氣血胸，經胸
    管引流手術後仍發生呼息衰竭，於同年五月十九日轉加護病房，接受呼吸器支持
    療法，九十一年五月二十九日轉至普通病房，九十一年六月五日出院，共住院二
    十天，受傷時極度疼痛，無法行走，並呼吸困難以致呼吸衰竭，而其傷害推測為
    撞擊傷致左側胸壁挫傷合併骨折等語，此有該院九十一年十二月四日函在卷足憑
    。綜上各情，告訴人受有左側第二至第十肋骨骨折及氣血胸，經胸管引流術後合
    併呼吸衰竭等傷害，顯係本件車禍所致，其間被告等之過失傷害行為與告訴人上
    開傷害間有相當因果關係，足堪認定，被告等上開辯解，要屬卸責之詞，均不足
    採信。（四）按汽車駕駛人應注意車前狀況，隨時保持必要之避煞措施，又汽車
    行駛至交岔路口，轉彎車輛應讓直行車先行，道路交通安全規則第九十四條第三
    項、第一百零二條第一項第六款分別定有明文。被告二人駕車本應注意上述道路
    交通安全規定，且依其狀況，又非不能注意，竟疏不注意，以致肇事，致被害人
    受有傷害，被告等顯有過失。且被告等之過失行為與被害人之傷害間，具有相當
    因果關係，已如前述，是被告二人犯行，堪以認定。
二、查被告等二人均係職業駕駛人，於執行業務中開車肇事，致人受傷，核其所為，
    應成立刑法第二百八十四條第二項前段之業務過失傷害罪。公訴人認被告等二人
    所為係犯同條第一項前段之普通過失傷罪，起訴法條已有未洽，應予變更。又被
    告丙○○曾於八十九年間因犯偽造文書罪，經台灣雲林地方法院判處有期徒刑參
    月，已於九十年五月十一日執行完畢，此有被告全國前案紀錄表在卷足憑，玆於
    五年內再犯有期徒刑以上之本罪，為累犯，依法加重其刑。爰審酌被告等二人之
    過失程度（其中丙○○過失責任較重）、所生之危害、肇事後之態度，且被告等
    均尚未與被害人為民事和解賠償其損害等一切情狀，分別量處如主文所示之刑並
    諭知易科罰金折算之標準，以示懲儆。
三、據上論斷，應依刑事訴訟法第二百九十九條第一項前段、第三百條、刑法第二百
    八十四條第二項前段、第四十七條、第四十一條第一項前段、罰金罰鍰提高標準
    條例第一條前段、第二條，判決如主文。
中      華      民      國    九十二    年      一      月    二十三    日
                                      臺灣臺中地方法院交通法庭
                                          法  官   許  金  樹
右正本證明與原本無異
如不服本判決應於送達後十日內向本院提出上訴狀
                                          書記官
中      華      民      國      九十二    年   一     月   二十三      日
附錄本案論罪科刑法條：
刑法第二百八十四條
因過失傷害人者，處六月以下有期徒刑、拘役或五百元以下罰金。致重傷者，處一年
以下有期徒刑、拘役或五百元下罰金。
從事業務之人，因業務之過失傷害人者，處一年以下有期徒刑、拘役或一千元以下罰
金。
致重傷者，處三年以下有期徒刑、拘役或二千元以下罰金。


司法院資訊處製作；財團法人民間司法改革基金會備份。
